【裁判字號】    97,易,80
【裁判日期】    970312
【裁判案由】    竊盜
【裁判全文】
臺灣基隆地方法院刑事判決                97年度易字第80號
公  訴  人  臺灣基隆地方法院檢察署檢察官
被      告  丁○○
            丙○○
上列被告等因竊盜案件，經檢察官提起公訴（97年度偵字第24號
），被告等於本院準備程序自白犯罪，經本院當庭裁定以簡式審
判程序審理，判決如下：
    主  文
丁○○所犯如附表一編號一、四「所犯罪名」欄所示之罪，均累
犯，各處附表一編號一、四各該「宣告刑」欄所示之刑，其中編
號一部分並減刑如「減刑欄」所示，應執行有期徒刑肆月，如易
科罰金，以新臺幣壹仟元折算壹日。所犯如附表一編號二、三「
所犯罪名」欄所示之罪，均累犯，各處附表一編號二、三各該「
宣告刑」欄所示之刑，應執行拘役陸拾日，如易科罰金，以新臺
幣壹仟元折算壹日。
丙○○所犯如附表二編號一、四「所犯罪名」欄所示之罪，均累
犯，各處附表一編號一、四各該「宣告刑」欄所示之刑，其中編
號一部分並減刑如「減刑欄」所示，應執行有期徒刑伍月，如易
科罰金，以新臺幣壹仟元折算壹日。所犯如附表一編號二、三「
所犯罪名」欄所示之罪，均累犯，各處附表一編號二、三各該「
宣告刑」欄所示之刑，應執行拘役柒拾日，如易科罰金，以新臺
幣壹仟元折算壹日。
    事實及理由
壹、程序方面
    本件被告丁○○、丙○○所犯者非為死刑、無期徒刑、最輕
    本刑為3年以上有期徒刑之罪或高等法院管轄第一審案件，
    其於準備程序進行中，先就被訴事實為有罪之陳述，經告知
    其簡式審判程序之旨，並聽取公訴人、被告之意見後，本院
    業已當庭依刑事訴訟法第273條之1第1項之規定，裁定以簡
    式審判程序進行本案之審理，且依同法第273條之2規定，簡
    式審判程序之證據調查，不受同法第159條第1項、第161條
    之2、第161條之3、第163條之1及第164條至第170條規定之
    限制，合先敘明。
貳、實體方面
一、本件犯罪事實、證據，除引用如附件檢察官起訴書之記載外
    ，並補充及更正如下：
  (一)犯罪事實部分
  1.起訴書第3行所記載之執行完畢日期應更正為「民國93年12
    月26日」。
  2.被告丁○○係於警察尚未發覺其附表一編號1至3之竊盜犯行
    前，向警察自首而接受裁判。
  (二)證據部分
  1.起訴書證據並所犯法條欄第9行所記載之「就或」應更正為
    「舊貨」。
  2.補引「被告2人於本院準備程序及審理時之自白」為證據。
二、論罪科刑
  (一)核被告2人所為起訴書所載之4次竊盜犯行，均係犯刑法第
    320 條第1項之竊盜罪。被告2人就此4次竊盜犯行間，互有
    犯意聯絡及行為分擔，應論以共同正犯。又其等所為上述
    4次竊盜犯行，犯意各別，時間不同，應予分論併罰。
  (二)再查被告2人曾受有起訴書犯罪事實欄所載之前科及執行完
    畢情形，有臺灣高等法院被告前案紀錄表在卷可稽，其等受
    有期徒刑之執行完畢後，5年內再故意犯本件有期徒刑以上
    之罪，均為累犯，應依刑法第47條第1項之規定加重其刑。
  (三)另查本件係警方在執行巡邏勤務時，因被告丁○○逆向行駛
    ，欲開立罰單時，發現被告丁○○神色奇怪，因而查獲被告
    丁○○持有毒品，嗣至警局依電腦查贓系統查知被告丁○○
    有至銀樓、當舖或舊貨業販售物品，經詢問被告丁○○是否
    有竊盜情事，被告丁○○起初否認，嗣在偵查隊繼續偵查時
    即坦承附表一編號1至3竊盜犯行（即起訴書所載96年4月15
    日、同年6月16日、6月18日竊鐵犯行），業據證人即查獲員
    警黃國棟於偵訊時證述明確（見偵查卷第41頁），而被害人
    戊○○○並未就被告丁○○坦承之前揭竊盜犯行向警方報案
    ，亦據被害人即證人戊○○○於偵訊時證述甚明，顯見警方
    雖經查贓系統獲知被告丁○○曾至勤成五金行販售「鐵」，
    惟在被告丁○○尚未坦承犯行前，並未不知被告丁○○所販
    售之鐵係其竊得之物，故被告丁○○此部分顯係就未發覺之
    罪自首而接受裁判，爰依刑法第62條前段規定，就其所犯附
    一表編號一至三之竊盜犯行分別減輕其刑，並依法先加後減
    之。
  (四)爰審酌被告2人均有前科，素行非佳，2人均正值青年之際，
    並有正當工作，惟其等不思努力工作，反而竊取公司倉庫內
    鐵材，所為已侵害被害人之財產法益，且其等曾於96年4月
    10 日涉及竊盜犯行而經被害人原諒，竟不知珍惜自新機會
    ，再為本件4次竊盜犯行，惡性非輕，並審酌其等竊取之方
    式尚稱平和、竊取財物之價值及犯罪所得非鉅，暨被告2人
    犯後坦承犯行，被告丁○○並就部分竊盜犯行供出共犯自首
    而接受裁判等一切情狀，就其等所犯上述4次竊盜罪，分別
    量處如主文所示之刑，且就有期徒刑及拘役部分分別定應執
    行刑，且均諭知易科罰金之折算標準，以示懲儆。
  (五)末按中華民國九十六年罪犯減刑條例業於96年7月4日公布，
    並自同年7月16日起施行，依該條例第2條第1項3款規定：犯
    罪在96年4月24日以前者，除中華民國九十六年罪犯減刑條
    例另有規定外，有期徒刑、拘役或罰金，減其刑期或金額2
    分之1，且依本條例應減刑之罪，未經判決確定者，於裁判
    時，減其宣告刑。依前項規定裁判時，應於判決主文同時諭
    知其宣告刑及減得之刑，同條例第7條亦有明定。再按犯最
    重本刑為5年以下有期徒刑以下之刑之罪，依本條例規定減
    為6月以下有期徒刑、拘役者，應於為減刑裁判時，併諭知
    易科罰金折算之標準，中華民國九十六年罪犯減刑條例第9
    條復有明定，且減刑後之易科罰金或易服勞役之折算標準，
    仍宜照原標準定之，此觀之法院辦理96年度減刑案件應行注
    意事項第16點規定即明。查本件被告2人所為96年4月15日之
    竊盜犯行，係在96年4月24日前，且所犯之罪名及所處之刑
    ，均符合上述減刑條例之規定，故爰於宣告刑後諭知其減得
    之刑，並諭知易科罰金之折算標準。
三、依刑事訴訟法第273條之1第1項、第299條第1項前段、第310
    條之2、第454條，刑法第28條、第320條第1項、第47條第1
    項、第62條前段、第41條第1項前段、第51條第5款、第6款
    ，刑法施行法第1條之1，中華民國九十六年罪犯減刑條例第
    2條第1項第3款、第7條、第9條，判決如主文。
四、如不服本件判決，得自收受送達之日起10日內，向本院提出
    上訴書狀。
本案經檢察官乙○○到庭執行職務。
中    華    民    國    97    年     3    月    12    日
                  刑事第一庭法  官  王美婷
以上正本證明與原本無異。
對於本件判決如有不服，應於收受送達後10日內，向本院提出上
訴書狀，上訴於臺灣高等法院，並按他造當事人之人數附具繕本
。
中    華    民    國    97    年     3    月    12    日
                            書記官  明祖斌
附錄論罪法條：
中華民國刑法第320條第1項
附表一（被告丁○○部分）：
┌──┬────────┬──────┬─────────┬─────────┐
│編號│ 犯罪事實       │所犯罪名    │      宣告刑      │       減刑       │
├──┼────────┼──────┼─────────┼─────────┤
│一  │96年4月15日竊盜 │共同竊盜    │有期徒刑月，如易│減為有期徒刑壹月又│
│    │犯行            │            │科罰金，以新臺幣壹│拾伍日，如易科罰金│
│    │                │            │仟元折算壹日。    │，以新臺幣壹仟元折│
│    │                │            │                  │算壹日。          │
├──┼────────┼──────┼─────────┼─────────┤
│二  │96年6月16日竊盜 │共同竊盜    │拘役伍拾日，如易科│無。              │
│    │犯行            │            │罰金，以新臺幣壹仟│                  │
│    │                │            │元折算壹日。      │                  │
├──┼────────┼──────┼─────────┼─────────┤
│三  │96年6月17日竊盜 │共同竊盜    │拘役伍拾日，如易科│無。              │
│    │犯行            │            │罰金，以新臺幣壹仟│                  │
│    │                │            │元折算壹日。      │                  │
├──┼────────┼──────┼─────────┼─────────┤
│四  │96年6月18日竊盜 │共同竊盜    │有期徒刑月，如易│無。              │
│    │犯行            │            │科罰金，以新臺幣壹│                  │
│    │                │            │仟元折算壹日。    │                  │
└──┴────────┴──────┴─────────┴─────────┘
附表二（被告丙○○部分）
┌──┬────────┬──────┬─────────┬─────────┐
│編號│ 犯罪事實       │所犯罪名    │      宣告刑      │       減刑       │
├──┼────────┼──────┼─────────┼─────────┤
│一  │96年4月15日竊盜 │共同竊盜    │有期徒刑肆月，如易│減為有期徒刑貳月，│
│    │犯行            │            │科罰金，以新臺幣壹│如易科罰金，以新臺│
│    │                │            │仟元折算壹日。    │幣壹仟元折算壹日。│
├──┼────────┼──────┼─────────┼─────────┤
│二  │96年6月16日竊盜 │共同竊盜    │拘役陸拾日，如易科│無。              │
│    │犯行            │            │罰金，以新臺幣壹仟│                  │
│    │                │            │元折算壹日。      │                  │
├──┼────────┼──────┼─────────┼─────────┤
│三  │96年6月17日竊盜 │共同竊盜    │拘役伍拾日，如易科│無。              │
│    │犯行            │            │罰金，以新臺幣壹仟│                  │
│    │                │            │元折算壹日。      │                  │
├──┼────────┼──────┼─────────┼─────────┤
│四  │96年6月18日竊盜 │共同竊盜    │有期徒刑肆月，如易│無。              │
│    │犯行            │            │科罰金，以新臺幣壹│                  │
│    │                │            │仟元折算壹日。    │                  │
└──┴────────┴──────┴─────────┴─────────┘
附件：
臺灣基隆地方法院檢察署檢察官起訴書
                                        97年度偵字第24號
    被      告  丁○○  男  28歲（民國○○年○月○○日生）
                        住基隆市仁愛區○○○路51巷23弄7
                          號
                        國民身分證統一編號：Ｚ000000000號
                丙○○  男  25歲（民國○○年○月○日生）
                        住基隆市仁愛區○○○路60號5樓
                        國民身分證統一編號：Ｚ000000000號
上列被告因竊盜案件，已經偵查終結，認應該提起公訴，茲將犯
罪事實及證據並所犯法條分敘如下：
            犯罪事實
一、丁○○於民國93年間因施用毒品案件，經臺灣基隆地方法院
    於民國93年4月17日，以93年度訴字第107號判決判處有期徒
    刑7月確定，甫於93年12月27日縮刑期滿執行完畢。 丙○○
    亦因違反毒品危害防制條例案件，經臺灣基隆地方法院於94
    年6月29日， 以94年度訴字第219號判決判處有期徒刑7月確
    定，復因偽造文書案件，經同院於94年10月11日，以94年度
    基簡字第706號判決判處有期徒刑3月確定，上開二刑接續執
    行，甫於95年7月15日執行完畢出監，詎渠2人均不知悔改，
    藉受僱為東龍鷹架有限公司，並使用該公司所提供車號2859
    －GT號貨車之機會，分別意圖為自己不法所有之犯意聯絡，
    於96年4月15日、6月16日、6月17日、6月18日，自臺北市○○區○○街63巷17號公司倉庫內，竊取東龍公司所有之鋼材
    、白鐵等金屬340公斤、199公斤 （即包括丙○○在96年6月
    16 日所出售之99公斤工鐵及丁○○出售之100公斤鐵）、99
    公斤、269公斤 （即包括丙○○在96年6月18日所出售之132
    公斤廢鐵及丁○○出售之137公斤鐵）， 得手後即載運至基
    隆市○○○路113巷13號勤成五金行出售， 得款後即朋分殆
    盡，嗣經警調取查贓系統登錄資料後並詢問丁○○，經丁○○供述始循線查知上情。
二、案經基隆市警察局第一分局報告偵辦。
            證據並所犯法條
一、訊據被告丁○○對於上揭與丙○○共同行竊東龍鷹架公司所
    有之鋼材、鐵等物一情於初訊時坦承不諱，嗣雖否認其與丙○○僅下手行竊其個人在96年4月15日、6月16日、 6月18日
    出售之3次犯行，至於丙○○出售之6月16日、6月17日及6月
    18日3次，係丙○○個人單獨所竊取而得， 並非與伊共犯的
    云云，惟查：上揭事實業據丙○○於偵訊中供認並指認綦詳
    ，核與被害人戊○○○指述及證述之情節大致相符，並有丁○○、丙○○出具之切結書1紙、查贓系統登錄資料1份、回
    收業者柯敏雄於警詢之證述及收受物品、就或、五金廢料、
    或廢棄物登記表4張附卷可佐， 丁○○空言否認委無足取，
    是本件事證明確，被告犯行堪以認定。
二、核被告丁○○、 丙○○2人所為均係犯刑法第320條第1項竊
    盜罪嫌。又被告2人就上開犯罪事實， 有犯意聯絡與行為分
    擔，請依共同正犯論處， 另查被告2人分別有如犯罪事實欄
    所示前科執行完畢， 有本署刑案資料查註紀錄表1份在卷供
    參，其於5年內故意再犯本件有期徒刑以上之罪， 為累犯，
    請依刑法第47條第1項規定加重其刑。 又被告丁○○係經警
    查知查贓系統獲知其曾販售贓物即已懷疑其涉嫌竊盜，而丙○○則經丁○○供述及戊○○○證述後 即確認渠2人共同涉
    案，尚非對於對於未發覺之罪自首而接受裁判，並無刑法第
    62條規定之適用，附此敘明。 又渠2人首次行竊至最末次行
    竊間，距有長達2個月之時間，因時間並不緊接， 復分別出
    售得逞，其犯意顯然個別， 應予以分論併罰。
三、依刑事訴訟法第251條第1項提起公訴。
    此  致
臺灣基隆地方法院
中    華    民    國    97    年    1     月    24    日
                              檢察官  甲  ○  ○
本件正本證明與原本無異
中    華    民    國    97    年    1     月    28    日
                              書記官  鍾  惠  娟
附錄所犯法條：
中華民國刑法第320條第1項
    意圖為自己或第三人不法之所有，而竊取他人之動產者，為
    竊盜罪，處5年以下有期徒刑、拘役或5百元以下罰金。


司法院資訊處製作；財團法人民間司法改革基金會備份。
